【裁判字號】    89,易,1551
【裁判日期】    900518
【裁判案由】    毒品危害防制條例
【裁判全文】
臺灣彰化地方法院刑事判決                        八十九年度易字第一五五一號
    公  訴  人  臺灣彰化地方法院檢察署檢察官
    被      告  甲○○
右列被告因違反毒品危害防制條例案件，經檢察官提起公訴（八十九度毒偵字第三九
一０號）及移送併案審理（九十年度毒偵字第四二五號、台灣雲林地方法院檢察署九
十年度毒偵字第四０三號），本院判決如左：
    主      文
甲○○連續施用第二級毒品，累犯，處有期徒刑拾月。
    事      實
一、甲○○前因違反麻醉藥品管理條例案件，經本院員林簡易庭以八十七年度員簡字
    第一０三號判決判處有期徒刑六月，如易科罰金以三百元折算一日確定，於民國
    八十七年十二月二十日服刑期滿執行完畢。又因施用毒品案件，經法院裁定送觀
    察、勒戒後，認無繼續施用毒品之傾向，由台灣彰化地方法院檢察署檢察官於八
    十七年六月二十四日以八十七年度偵字第四五九四號為不起訴處分確定。復因施
    用第二級毒品案件，經裁定送勒戒處所觀察、勒戒後，認有繼續施用毒品之傾向
    ，由本院以八十九年度毒聲字第三七號裁定施以強制戒治一年，所涉刑案部分，
    並經本院員林簡易庭以八十九年度員簡字第四七號判決判處有期徒刑六月，如易
    科罰金以三百元折算一日（尚未執畢），嗣於八十九年六月三十日停止戒治付保
    護管束出所，應至九十年一月六日保護管束始行期滿（該停止戒治業經本院撤銷
    ）。詎仍不知悔改，復基於概括之犯意，自八十九年七月十日前四日內之某時起
    至同年十二月三十日前四日內之某時止，以不詳方式，在不詳地點連續施用第二
    級毒品安非他命多次。迨甲○○於八十九年七月十日至台灣彰化地方法院檢察署
    觀護人室採尿送驗結果，係呈甲基安非他命陽性反應而查獲；又於八十九年十二
    月二十七日下午六時三十分許，在彰化縣埔鹽鄉○○路○段六十七號住處內為警
    查獲；及八十九年十二月三十日甲○○送交台灣雲林戒治所時採驗尿液，亦呈甲
    基安非他命陽性反應而查知上情。
二、案經臺灣彰化地方法院檢察署檢察官自動檢舉偵查起訴及該署檢察官、台灣雲林
    地方法院檢察署檢察官分別移送本院併案審理。
    理      由
一、訊據被告甲○○矢口否認有何施用施用第二級毒品安非他命犯行，辯稱：可能係
    因旁人施用時，伊不慎吸入煙氣，尿液中始呈現陽性反應云云。惟查：被告於前
    揭查獲時地所採尿液送驗結果，均呈甲基安非他命或安非他命類陽性反應等情，
    有昭信科技顧問股份有限公司出具之濫用藥物陽性檢體檢驗報告、彰化縣衛生局
    煙毒尿液檢驗成績書、長榮管理學院陽性報告各一紙在卷可稽。而常人如未施用
    安非他命，其尿水應無甲基安非他命反應，倘有施用者，約百分之九十於九十六
    小時內自尿中排出，故推算施用期間最長可能不會超過四日，此亦經行政院衛生
    署藥物食品檢驗局八十一年二月八日以（八一）藥檢壹字第００一一五六號函闡
    釋甚明。是被告如未於前揭時地施用安非他命，所採尿液送驗結果當無可能均呈
    安非他命類陽性反應。且其如係不慎吸入旁人施用毒品產生之煙氣，亦須於密閉
    狹窄空間內持續於施用者共處相當時間，相鄰位置又甚為貼近，始有可能於尿液
    中驗得毒品陽性反應，故此情形應屬罕見。依被告所稱僅單純與他人在房間內共
    處，室內空間自非狹小，且於聊天拜訪之際難免互相走動，亦無可能彼此長期相
    近，縱或確有將煙氣吸入體內，驗尿結果亦不致呈現甲基安非他命陽性犯反應；
    尤以被告前已多次涉犯施用安非他命犯行，對於燒烤過程產生之氣味顯然知之甚
    詳，倘真發覺鄰近他人正在施用該等違禁物品，亦當迅速離去以求自保，豈有呆
    坐現場任令煙氣吸入體內之理？是其前揭所辯，要屬事後卸責之詞，難認可採，
    被告確有施用安非他命之犯行，灼然已明。又被告前因施用毒品案件，經法院裁
    定送觀察、勒戒後，認無繼續施用毒品之傾向，由台灣彰化地方法院檢察署檢察
    官於八十七年六月二十四日以八十七年度偵字第四五九四號為不起訴處分確定。
    復因施用第二級毒品案件，經裁定送勒戒處所觀察、勒戒後，認有繼續施用毒品
    之傾向，由本院以八十九年度毒聲字第三七號裁定施以強制戒治一年，所涉刑案
    部分，並經本院員林簡易庭以八十九年度員簡字第四七號判決判處有期徒刑六月
    ，如易科罰金以三百元折算一日（尚未執畢），嗣於八十九年六月三十日停止戒
    治付保護管束出所，應至九十年一月六日保護管束始行期滿等情，有臺灣高等法
    院被告全國前案紀錄表、台灣彰化地方法院檢察署刑案資料查註紀錄表、不起訴
    處分書、裁定書、保護管束指揮書各一件附卷可按。本件事證已臻明確，被告犯
    行洵堪認定。
二、按被告甲○○前於不起訴處分後，五年內再犯毒品危害防制條例第十條第二項之
    罪，經法院裁定送觀察、勒戒及強制戒治後，竟於停止戒治宣付保護管束期間復
    行施用第二級毒品，因法院對此已無從再為觀察、勒戒之裁定，自無同條例第二
    十條第一、二項規定適用之餘地。是以類此情形，被告已不得再邀刑罰之寬典，
    法院即應為實體判決（最高法院八十九年度台非字第九０號判決可資參照）。核
    被告所為，係犯毒品危害防制條例第十條第二項之施用第二級毒品罪。被告於施
    用前後持有安非他命之低度行為，應為施用之高度行為所吸收，不另論罪。又其
    多次施用第二級毒品犯行，時間緊接，方法相同，觸犯構成要件相同之罪名，顯
    係基於概括之犯意為之，應依連續犯之規定論以一罪，並依法加重其刑。查被告
    前因違反麻醉藥品管理條例案件，經本院員林簡易庭以八十七年度員簡字第一０
    三號判決判處有期徒刑六月，如易科罰金以三百元折算一日確定，於八十七年十
    二月二十日服刑期滿執行完畢，有卷附臺灣高等法院被告全國前案紀錄表、台灣
    彰化地方法院檢察署刑案資料查註紀錄表足參，其受有期徒刑之執行完畢，五年
    內再犯本件有期徒刑以上之罪，為累犯，應依法遞加其刑。另被告於八十九年十
    二月二十七前四日內某時及十二月三十日前四日內某時涉嫌施用安非他命而經公
    訴人及台灣雲林地方法院檢察署移送本院併案審理部分，雖未及於起訴書中載明
    該等犯罪事實，然此因與前揭業經起訴之部分有連續犯之裁判上一罪關係，為起
    訴效力所及，基於審判不可分原則，本院自得併予審究，附此敘明。爰審酌被告
    屢因施用毒品犯行，先後經法院判處徒刑、送交觀察勒戒及強制戒治，猶未能徹
    底杜絕吸毒惡習，且於停止戒治未滿一月旋即再犯，品行欠佳，顯有再行進入監
    所接受教化之必要，又於本院審理時仍一再否認犯行，及其犯罪手段、所生危害
    、智識程度、犯後態度等一切情狀，量處如主文所示之刑，以示懲儆。
據上論斷，應依刑事訴訟法第二百九十九條第一項前段，毒品危害防制條例第十條第
二項，刑法第十一條前段、第五十六條、第四十七條，判決如主文。
本案經檢察官陳信宏到庭執行職務。
中      華      民      國        九十       年     五    月    十八    日
                                臺灣彰化地方法院刑事第三庭
                                  法      官
附錄本案論罪科刑法條：
毒品危害防制條例第十條第二項
右正本證明與原本無異。
如不服本判決，應於判決送達後十日內向本院提出上訴狀( 須附繕本 )。
                                    法院書記官
中      華      民      國    八十九   年    十    月    十二    日


司法院資訊處製作；財團法人民間司法改革基金會備份。
